臺灣高雄地方法院刑事判決　　　　　　　93年度易字第1545號
公　訴　人　臺灣高雄地方法院檢察署檢察官
被　　　告　甲○○
選任辯護人　劉新安律師
上列被告因毀棄損壞案件，經檢察官聲請逕以簡易判決處刑（93
年度偵字第8472號），本院受理後（93年度簡字第3107號），改
依通常程序審理，判決如下：
    主  文
甲○○無罪。
    理  由
一、公訴意旨略以：被告甲○○於民國（下同）93年4 月13日下
    午3 時20分許，在高雄市苓雅區○○○路210 之2 號前騎樓
    地，無故手持美工刀乙把朝告訴人丁○○所有放置於上開騎
    樓地車牌號碼YCM - 006 號重型機車座墊割破三次，足以生
    損害於告訴人，因認被告涉有刑法第354 條之毀損罪嫌等語
    。
二、按犯罪事實應依證據認定之，無證據不得認定犯罪事實；次
    按不能證明被告犯罪者，應諭知無罪之判決，刑事訴訟法第
    154 條第2 項、第301 條第1 項分別定有明文。又事實之認
    定，應憑證據，如未能發現相當證據，或證據不足以證明，
    自不能以推測或擬制之方法，為裁判基礎；且認定不利於被
    告之事實須依積極證據，苟積極證據不足為不利於被告事實
    之認定時，即應為有利於被告之認定；另認定犯罪事實所憑
    之證據，雖不以直接證據為限，間接證據亦包括在內，然而
    無論直接證據或間接證據，其為訴訟上之證明，須於通常一
    般之人均不致有所懷疑，而得確信其為真實之程度者，始得
    據為有罪之認定，倘其證明尚未達到此一程度，而有合理之
    懷疑存在而無從使事實審法院得有罪之確信時，即應由法院
    為諭知被告無罪之判決（最高法院40年台上字第86號、30年
    台上字第816 號、76年台上字第4986號分別著有判例參照）
    。
三、證據能力有無之認定：
１、按被告以外之人於審判外之言詞或書面陳述，除法律有規定
    者外，不得作為證據，刑事訴訟法第159條第1項定有明文。
    本件告訴人丁○○及證人乙○○於警詢中之陳述，為被告以
    外之人於審判外之陳述，且經被告選任辯護人於本院準備程
    序中就其證據能力聲明異議，復查無其他依法得為證據之情
    事，依上開條文規定，自不得作為證據。惟刑事訴訟法第159
    條第1項所禁止作為證據者，僅係作為認定犯罪事實有無之實
    質證據，至於作為證明其他證據證明力之彈劾證據，則非為
    法所禁止。是告訴人丁○○及證人乙○○於警詢中之陳述，
    仍得作為其等於偵查中及本院審理時所為證詞之彈劾證據，
    不受刑事訴訟法第159條第1項之限制。
２、次按法院或檢察官因調查證據及犯罪情形，得實施勘驗；勘
    驗，得為左列處分：一、履勘犯罪場所或其他與案情有關係
    之處所。二、檢查身體。三、檢驗屍體。四、解剖屍體。五
    、檢查與案情有關係之物件。六　其他必要之處分。刑事訴
    訟法第212條、第213條固分別定有明文。惟查臺灣高雄地方
    法院檢察署93年度偵字第8472號案件93年6月2日勘驗筆錄之
    勘驗情形欄第三項所載之結果，係該署書記官騎乘機車測驗
    所得，而測驗過程及所測得之時間，未為檢察官所親眼目睹
    ，而係該書記官測驗後告知檢察官，並非屬法定之檢察官勘
    驗，且係該書記官於審判外之陳述，亦非屬刑事訴訟法第159
    條所定「法律有規定者」之情形，復經被告選任辯護人於本
    院準備程序中就其證據能力聲明異議，依法自不得作為證據
    ，合先敘明。
四、得心證之理由：
    訊據被告甲○○堅決否認犯行，辯稱：我沒有毀損重機YCM-
    ○○六之座椅墊，因為我當時五福路與自強路第一銀行苓雅
    分行幫我媽媽辦定存相關事宜等語。經查，公訴人認被告涉
    有上開毀損犯行，無非係以證人李蕙芳之證述及案發地點至
    第一銀行苓雅分行所需時間不超過三分鐘，被告於完成毀損
    犯行後，仍有餘裕前往該銀行辦事為據。然查：
    １、證人乙○○就其於看見被告割破告訴人丁○○機車座墊
        後，如何通知告訴人丁○○乙節，先於警詢中指稱：我
        見狀立刻打手機給我同事丁○○，把我看到之情形告訴
        丁○○，丁○○就來機車停放處看到機車被毀損就立即
        報案等語；又於於93年8 月27日本院93年簡字第3107號
        案件審理時證稱：伊看到協理（即告訴人）機車座墊被
        割破後，就以自己門號0000000000號行動電話打電話給
        協理0927門號的手機等語。惟經本院調閱證人乙○○所
        使用之門號0000000000行動電話於93年4 月13日之通聯
        紀錄，則僅有於當日15時16分11秒撥打至門號
        00-0000000 電 話之紀錄，而該00-0000000號電話申用
        人則為總贏理財資訊顧問公司，此有行動電話門號
        0000000000電話通聯紀錄及門號00-0000000電話申用人
        資料影本各一張在卷可稽。足認證人乙○○於當日並未
        撥打電話至告訴人所使用之行動電話。而被告乙○○則
        於94年4 月6 日本院審理時，經本院提示該通聯紀錄後
        始證稱：伊是打告訴人行動電話或公司電話，現在已經
        沒有印象等語。雖證人乙○○究係撥打電話至告訴人行
        動電話或公司電話乙節，或有記憶錯誤之可能。然就此
        節，告訴人竟於93 年8月20日本院93年度簡字第3107號
        案件審理時證稱：「（辯護人問：93年4 月13日下午3
        點多時乙○○於何處？）當時我在辦公室11樓，她從電
        梯外面進來急促告訴我說有一個小姐拿美工刀劃我車子
        的坐墊，劃很深，且她有把那位劃我機車上車之車牌有
        記下來。」則證人乙○○究係打電話告訴告訴人丁○○
        ？或係直接跑上該處11樓即該公司辦公室？證人乙○○
        與丁○○所為之陳述間，竟有如此差異，而此差異衡情
        亦當非記憶不清所致，其等間證述之差異，業已足使證
        人乙○○之證詞信憑度減弱。
    ２、就被告手持何種工具劃破告訴人機車座墊乙節，證人乙○○先於警詢中指稱：「那名婦人就走到我同事機車旁
        右手拿出刀子，就直接用刀子割破丁○○的重機車椅座
        墊」等語；於93年5 月11日偵訊中亦證稱：「當天下午
        3 點多時，我從我們另一家分公司回來成功一路總管理
        處，後我把車子停好，便去看信箱內有無信，後來我轉
        頭便看見有一女士走道我協理車子旁邊，他劃了二刀，
        後就走到一台車上。」等語；而證人丁○○亦於93年8
        月27日本院93年度簡字第3107號案件審理時證稱：「當
        時我在辦公室十一樓，她從電梯外面進來急促告訴我說
        有一個小姐拿美工刀劃我車子的坐墊，劃很深，且她有
        把那位劃我機車上車之車牌有記下來。」。惟證人乙○○於93年8 月27日本院93年度簡字第3107號案件審理時
        則證稱：「（辯護人問：你說有看到被告劃的動作有無
        看到被告所持之工具？）無。」; 另於94年4 月6 日本
        件審理時亦證稱：「我有看到有人割破，但我沒有看到
        拿什麼東西割破。」等語。是就被告手持何種工具劃破
        告訴人機車座墊乙節，證人乙○○先後供述已然不一。
        衡情證人乙○○既始終均能清楚記憶被告有以手劃過告
        訴人機車座墊之舉動，如其確有看見被告係持刀劃破機
        車座墊，則其自不至於忘卻，應足認證人乙○○並未曾
        目賭被告有持刀之舉動。而證人乙○○就此節所供既先
        後矛盾，亦足影響其證詞之證明力。
    ３、至於被告於劃破告訴人機車座墊前，係自何處走出乙節
        ，證人乙○○先於警詢中指稱被告係自成功一路210之2
        號內走出等語；復於93年8月27日本院93年度簡字第3107
        號案件審理時則證稱被告係自從成功一路210之1號大樓
        樓梯間走出來等語，其先後所陳已然不一。且果如證人
        乙○○所陳其係見到被告自成功一路210之1號樓梯間走
        出，而證人乙○○亦證稱其係欲上樓前習慣性地先查看
        信箱等語，至該信箱則係在成功一路210之1及210之2號
        間防火巷旁之樓梯間內（參本院93年9月3日勘驗筆錄）
        ，則被告自該樓梯間走出時，應會與證人乙○○擦身而
        過。以該信箱與告訴人機車停放位置約僅有6、7公尺之
        距離（參本院93年度簡字第3107號93年8月27日訊問筆錄
        證人乙○○之陳述），而證人乙○○亦在該處查看個信
        箱，則被告自當知悉證人乙○○正在距離其不遠處。衡
        諸常情，被告如係趁告訴人不知之情形下毀損其機車座
        墊，則於其下手之際，自當查看四周，則被告是否會在
        明知證人乙○○在旁之情形下，公然毀損告訴人之機車
        ，即非無疑。
    ４、雖經本院到場勘驗，並以本院車輛實地自高雄市○○○
        路210之2號前起步，以時速40公里之速度前進，往北行
        駛至五福三路口後右轉，至五福三路與自強二路口時，
        再右轉沿自強二路行駛至第一銀行苓雅分行對面之亞洲
        商業大樓前為止，前後所花費時間共計2分2秒，而勘驗
        當時沿途除成功一路與昇平街口有停紅燈約10秒外，沿
        途均未遇紅燈，此有本院勘驗筆錄可稽。雖被告係於第
        一銀行苓雅分行監視錄影帶時間93年4月13日下午3時20
        分始出現於該分行，而於時間上確實有餘裕在成功一路
        210之2號前毀損告訴人機車座墊後，再趕至第一銀行苓
        雅分行。惟此勘驗結果亦僅能使第一銀行苓雅分行監視
        錄影帶無法成為被告之不在場證明，尚不能以此作為認
        定被告犯罪事實之積極證據。而被告於進入第一銀行苓
        雅分行後，縱如公訴人所指並無顯現出不耐煩之行止，
        然被告既辯稱當時其小孩哭鬧時，其父母亦同在車上等
        語，衡以被告之幼兒既有被告之父母同在車上可資照顧
        ，並無非由被告立即回車上照護不可之情事，則被告並
        未因此而心急面露不耐神色，亦與常情無重大相悖之處
        。公訴人徒以被告於銀行內未顯現不安之神情，即以此
        作為不利於被告之證據，尚屬無據。
    ５、綜上所述，本件公訴人認被告涉有上開毀損犯嫌，其主要
        證據無非係以證人乙○○之證述為據，然證人乙○○之證
        述或先後所供不一，或與證人丁○○所陳情節不符，且其
        陳述矛盾之處，亦非僅以記憶不清即能圓其說，已如前述
        ，則其證詞可信度自非無疑。是本件被告是否確有如證人
        乙○○所陳之毀損犯行，依現有證據，並未達於通常一般
        之人均不致有所懷疑，而得確信其為真實之程度，揆諸上
        開判例說明，本件既有合理之懷疑存在而無從使本院得有
        罪之確信，自應依法為無罪之諭知。
據上論斷，應依刑事訴訟法第301條第1項，判決如主文。
本案經檢察官丙○○到庭執行職務。
中　　華　　民　　國　　94　　年　　4 　　月　　20　　日
                          臺灣高雄地方法院刑事第十庭
                                審判長法　官  張世賢
                                      法　官  呂曾達
                                      法  官  王啟明
以上正本證明與原本無異。
如不服本裁定，應於收受送達後5 日內向本院提出抗告狀。
　　　　　　　　　　　　　　　　　 　書記官   陳心儀
中　　華　　民　　國　　94　　年　　4 　　月　　20　　日
